【裁判字號】    97,易,193
【裁判日期】    970728
【裁判案由】    竊盜
【裁判全文】
臺灣高雄地方法院刑事判決               97年度易字第193號
公  訴  人  臺灣高雄地方法院檢察署檢察官
被      告  甲○○
            戊○○
上列被告等因竊盜案件，經檢察官提起公訴（95年度偵字第2781
8 號）嗣被告等於本院準備程序進行中，就被訴事實為有罪之陳
述，經告知簡式審判程序之旨，並聽取檢察官及被告之意見後，
本院裁定改依簡式審判程序審理，並判決如下：
    主  文
甲○○共同攜帶兇器竊盜，累犯，處有期徒刑捌月，減為有期徒
刑肆月；又共同攜帶兇器竊盜，累犯，處有期徒刑捌月，減為有
期徒刑肆月。應執行有期徒刑柒月。
戊○○共同攜帶兇器竊盜，累犯，處有期徒刑捌月，減為有期徒
刑肆月；又共同攜帶兇器竊盜，累犯，處有期徒刑捌月，減為有
期徒刑肆月。應執行有期徒刑柒月。
    事  實
一、甲○○前因竊盜案件，經法院判處有期徒刑5 月確定，於民
    國89年7 月21日執行完畢，復又因違反毒品危害防制條例案
    件，經法院判處有期徒刑7 月確定，於90年5 月13日執行完
    畢，嗣再因竊盜、違反毒品危害防制條例、違反毒品危害防
    制條例等案件，經法院分別判處有期徒刑1 年2 月、10月、
    8 月確定，並裁定應執行有期徒刑2 年6 月，入監執行後於
    95年1 月8 日縮刑期滿執行完畢。戊○○前因遺棄、侵占等
    案件，經法院分別判處有期徒刑10 月 、6 月確定，並裁定
    應執行刑為有期徒刑1 年3 月，入監執行後於94年3 月5 日
    縮刑期滿執行完畢。詎二人均不知悔改，因缺錢購買毒品施
    用，由呂立元向戊○○提議竊取投幣式加水站投幣箱內之硬
    幣，徵得戊○○同意後，二人旋基於意圖為自己不法所有之
    犯意聯絡，先後於：(一)95年10月2 日晚上8 時30分許，由戊○○駕駛自小客車搭載呂立元前往位於高雄縣鳳山市○○路
    172 號騎樓由丙○○所經營之「雅各加水站」後，由戊○○
    在車上把風接應，甲○○則下車持其所有，客觀上可供兇器
    使用之T 字型扳手1 支（未扣案）為工具，撬開上開加水站
    加水機投幣箱後，竊取丙○○所有投幣箱內之硬幣約新台幣
    （下同）10,000元，得手後由戊○○接應離去；(二)95年10月
    10日下午1 時許，由戊○○駕駛自小客車搭載呂立元前往位
    於高雄縣鳳山市○○○路71巷2 號前由乙○○所經營之「優
    福水生活館」加水站後，由戊○○在車上把風接應，甲○○
    則持其所有上開客觀上可供兇器使用之T 字型扳手1 支（未
    扣案）為工具，撬開上開加水站加水機投幣箱後，竊取乙○○所有投幣箱內之硬幣約4,000 元，得手後由戊○○接應離
    去。嗣因丙○○、乙○○發覺遭竊後，報警處理，經警至上
    開地點採得呂立元指紋後，循線查獲上情。
二、案經高雄縣政府警察局鳳山分局報請臺灣高雄地方法院檢察
    署檢察官偵查起訴。
    理  由
一、本件被告甲○○、戊○○所犯之罪，均係死刑、無期徒刑、
    最輕本刑為3 年以上有期徒刑以外之罪，被告2 人於本院準
    備程序中就被訴事實為有罪之陳述，經告知被告2 人簡式審
    判程序之旨，並聽取檢察官及被告之意見後，本院裁定進行
    簡式審判程序審理。
二、前揭事實，業據被告甲○○、戊○○於本院審理中均坦認不
    諱，核與證人即被害人丙○○於警詢及偵查；證人即被害人
    乙○○於警詢中所證失竊情節互相符合，並有內政部警政署
    刑事警察局95年11月7 日刑紋字第0950163615號、95年11月
    16日刑紋字第0950163586號鑑驗書二份在卷可憑，足認被告
    2 人上開自白，核與事實相符，堪以採信，故本案事證明確
    ，應依法論科。
三、按刑法第321 條第1 項第3 款之攜帶兇器竊盜罪，係以行為
    人攜帶兇器竊盜為其加重條件，此所謂兇器，其種類並無限
    制，凡客觀上足對人之生命、身體、安全構成威脅，具有危
    險性之兇器均屬之，且祇須行竊時攜帶此種具有危險性之兇
    器為已足，並不以攜帶之初有行兇之意圖為必要（最高法院
    79年台上字第5253號判例意旨參照）。查被告呂立元、戊○○為本件竊盜犯行時所持用之T 字型扳手1 支雖未據扣案，
    然該T 字型扳手係堅硬銳器，且係被告呂立元用以以撬開投
    幣箱，業據被告呂立元於本院審理時，供承明確（參本院卷
    第111 頁），客觀上自足以對人之身體、生命、安全構成威
    脅，當屬兇器無訛。故核被告呂立元、戊○○就事實一、(一)
    、(二)所為，均係犯刑法第321 條第1 項第3 款加重竊盜既遂
    罪。其等就前揭犯行，彼此間具有犯意聯絡及行為分擔，均
    應論以共同正犯。被告呂立元、戊○○所犯事實一、(一)、(二)
    二罪，犯意各別，時地有異，應予分論併罰。又被告呂立元
    、戊○○分別有如前開事實欄所列前科紀錄，臺灣高等法院
    被告前案紀錄表二份在卷可參，其等於有期徒刑行完畢後5
    年內，均故意再犯本件有期徒刑以上之罪，均為累犯，均應
    依刑法第47條第1 項規定加重其刑。爰審酌被告呂立元、戊○○均有如上前科，素行非佳，均猶不循正途謀生，而以竊
    盜之方式取得財物，行為實不足取，更造成社會治安之破壞
    ，自均應受相當之刑事非難，惟念被告2 人犯後均能坦承全
    部犯行，態度尚可等一切情狀，分別量處如主文所示之刑。
    又「中華民國九十六年罪犯減刑條例」業經總統於96年7 月
    4 日公布，於同年7 月16日施行，被告呂立元、戊○○二人
    實行本件犯罪之時間均係在96年4 月24日以前，復均無中華
    民國九十六年罪犯減刑條例第3 條所列不予減刑之情形，應
    均依同條例第2 條第1 項第3 款之規定，就其等所受宣告之
    有期徒刑分別減其刑期2 分之1 ，並分別定其應執行刑。至
    T 型扳手1 支，雖係被告呂立元所有，供犯本罪所用之物，
    然未經扣案，未免日後執行困難，爰不另為沒收之諭知，附
    此敘明。
據上論斷，應依刑事訴訟法第273 條之1 第1 項、第299 條第1
項前段，刑法第28條、第321 條第1 項第3 款、第47條第1 項、
第51條第5 款，中華民國96年罪犯減刑條例第2 條第1 項第3 款
、第4 條、第7 條，判決如主文。
本案經檢察官丁○○到庭執行職務。
中    華    民    國    97    年    7     月    28    日
                       刑事第十庭  法  官   林揚奇
以上正本證明與原本無異。
如不服本判決，應於收受送達後10日內向本院提出上訴書狀。
中    華    民    國    97    年    7     月    28    日
                                   書記官   何明昌
附錄法條：
刑法第321 條第2 項、第1 項第3 款
犯竊盜罪而有左列情形之一者，處 6 月以上、 5 年以下有期徒
刑：
一  於夜間侵入住宅或有人居住之建築物、船艦或隱匿其內而犯
    之者。
二  毀越門扇、牆垣或其他安全設備而犯之者。
三  攜帶兇器而犯之者。
四  結夥三人以上而犯之者。
五  乘火災、水災或其他災害之際而犯之者。
六  在車站或埠頭而犯之者。
前項之未遂犯罰之。


司法院資訊處製作；財團法人民間司法改革基金會備份。
